臺灣高雄地方法院刑事判決　　　　　　　96年度易字第2850號
公　訴　人　臺灣高雄地方法院檢察署檢察官
被　　　告　甲○○
　　　　　　丁○○
上列被告因竊盜案件，經檢察官提起公訴（96年度偵字第13390
號），上列被告就被訴事實為有罪之陳述，經本院裁定進行簡式
審判程序，判決如下：
    主  文
甲○○、丁○○共同攜帶兇器竊盜，均累犯，各處有期徒刑捌月
。扣案老虎鉗貳支及鋼筋玖支，沒收之。
    事  實
一、甲○○前因違反毒品危害防制條例及詐欺案件，經本院分別
    以94年度簡字第5918號及94年簡字7556號各判處有期徒刑5
    月及4 月確定，並定應執行刑為有期徒刑8 月，送監執行後
    ，於民國96年2 月22日縮刑期滿執行完畢。丁○○前因違反
    毒品危害防制條例案件，分別經臺灣高等法院高雄分院及本
    院以94年度上訴字第1710號及94年度訴字24 13 號各判處有
    期徒刑6 月確定，並定執行刑為有期徒刑10月，送監執行後
    ，於95年8 月14日縮刑期滿執行完畢。詎甲○○、丁○○猶
    不知悔改，僅因缺錢花用，竟基於意圖為自己不法所有之犯
    意聯絡，於96年7 月7 日晚上7 時許，由丁○○騎乘車號ON
    Z-915 號機車搭載甲○○，共同攜帶其等所有客觀上對人之
    生命、身體具有危險性之老虎鉗2 支及鋼筋9 支（其中老虎
    鉗1 支、鋼筋5 支為丁○○所有，其餘老虎鉗1 支及鋼筋4
    支為甲○○所有），前往高雄縣路竹鄉○○村○○道路旁，
    先由甲○○負責把風，丁○○則以上開鋼筋交替插入電線桿
    之孔洞方式攀爬電線桿，並持上開老虎鉗剪斷電線桿上臺灣
    電力公司所有之22平方公釐裸銅線30.65 公尺及8 平方公釐
    PVC 風雨線80公尺（分別價值約新臺幣905 元及1401元），
    嗣該電線墜地後，由甲○○於地面收集並將之之置放於上開
    機車前腳踏板，得手後一同騎乘機車離去現場。嗣於同日晚
    上9 時30分許，因形跡可疑，為警在高雄縣阿蓮鄉玉庫村玉
    庫21之7 號前攔查，並扣得供其等所有供竊盜所用之上開老
    虎鉗2 支及鋼筋9 支，始查悉上情。
二、案經高雄縣政府警察局湖內分局報請臺灣高雄地方法院檢察
    署檢察官偵查起訴。
    理  由
一、被告甲○○、丁○○所犯刑事訴訟法第376 條第2 款所列之
    罪，被告甲○○、丁○○於準備程序中就被訴事實為有罪之
    陳述，經本院告知簡式審判程序之旨，並聽取被告甲○○、
    丁○○與公訴人之意見後，本院裁定進行簡式審判程序，合
    先敘明。
二、訊據被告甲○○、丁○○對於上開犯罪事實於本院審理中均
    坦承不諱，且經證人乙○○於警詢中證述明確，並有扣押筆
    錄、扣押物品目錄表、贓物認領保管收據各1 份、照片8 幀
    卷可稽，復有老虎鉗2 支及鋼筋9 支扣案可佐。被告甲○○
    、丁○○之自白與事實相符，應堪採為認定事實之證據。本
    件事證明確，被告甲○○、薛沅春犯行均堪認定，應予依法
    論科。
三、按刑法第321 條第1 項第3 款之攜帶兇器竊盜罪，係以行為
    人攜帶兇器竊盜為其加重條件，此所謂兇器，其種類並無限
    制，凡客觀上足對人之生命、身體、安全構成威脅，具有危
    險性之兇器均屬之，且祇須行竊時攜帶此種具有危險性之兇
    器為已足，並不以攜帶之初有行兇之意圖為必要（最高法院
    79年台上字第5253號判例意旨參照）。查被告二人為本件竊
    盜犯行時所持用之老虎鉗及鋼筋，均係金屬材質，質地堅硬
    ，且老虎鉗係用以剪斷竊得之電纜線，必係尖銳鋒利，是上
    開老虎鉗及鋼筋客觀上對人之生命、身體具有相當程度之危
    險性，可供兇器使用，自屬兇器無訛。又臺灣電力公司係應
    一般需用供給電能之事業經營之人，為電業經營者，事實欄
    內臺灣電力公司所架設之電纜線，均係供傳輸電力之用，屬
    電業法所稱之電線。故核被告甲○○、丁○○攜帶兇器竊取
    台電公司裸銅線及PVC 風雨線之犯行，均係犯電業法第105
    條之竊盜電線罪，應分別依刑法第321 條第1 項第3 款之攜
    帶兇器竊盜罪處斷。公訴意旨於起訴之犯罪事實中已載明被
    告二人係竊取臺灣電力公司電線，然論罪法條漏載電業法第
    105 條之規定，應予補充。被告甲○○與被告丁○○就上開
    加重竊盜電線犯行間有犯意聯絡及行為分擔，均為共同正犯
    。又被告甲○○前因違反毒品危害防制條例及詐欺案件，經
    本院分別以94年度簡字第5918號及94年簡字7556號各判處有
    期徒刑5 月及4 月確定，並定應執行刑為有期徒刑8 月，送
    監執行後，於96年2 月22日縮刑期滿執行完畢；被告丁○○
    前因違反毒品危害防制條例案件，分別經臺灣高等法院高雄
    分院及本院以94年度上訴字第1710號及94年度訴字2413號各
    判處有期徒刑6 月確定，並定執行刑為有期徒刑10月，送監
    執行後，於95年8 月14日縮刑期滿執行完畢，有臺灣高等法
    院被告前案紀錄表2 份在卷可憑，被告甲○○、丁○○前受
    有期徒刑執行完畢，5 年內故意再犯本件有期徒刑以上之罪
    ，均為累犯，均應依刑法第47條第1 項規定加重其刑。爰審
    酌被告2 人不思以正當方法賺取財物，恣意竊取他人財物，
    且所竊者係台電公司電線，影響該公司供電正常營運，所為
    甚有不是，且影響社會治安，惟念其等犯後坦承犯行，態度
    尚佳等一切情狀，分別量處如主文所示之刑。扣案老虎鉗2
    支及鋼筋9 支，其中老虎鉗1 支、鋼筋5 支為被告丁○○所
    有；其餘老虎鉗1 支及鋼筋4 支則為被告甲○○所有，且均
    係供犯本罪所用之物，業經被告丁○○、甲○○於本院審理
    時供述明確，在共犯責任範圍內依刑法第38條第1 項第2 款
    宣告沒收之。
據上論斷，應依刑事訴訟法第273 條之1 第1 項、第299 條第1
項前段，電業法第105 條，刑法第28條、第321 條第1 項第3 款
、第47條第1 項、第38條第1 項第2 款，判決如主文。
本案經檢察官呂丙○○到庭執行職務。
中　　華　　民　　國　　96　　年　　10　　月　　15　　日
                  刑事第十庭  法　官  林揚奇
以上正本證明與原本無異。
如不服本判決應於收受本判決後10日內向本院提出上訴書狀，並
應敘述具體理由，如未敘述上訴理由者，應於上訴期間屆滿後20
日內補提理由書狀於本院（均須按他造當事人之人數附繕本）「
切勿逕送上級法院」。
中　　華　　民　　國　　96　　年　　10　　月　　15　　日
 　　　　　　　　　　　　　　 書記官  于耀文
附錄本案論罪科刑法條
刑法第321條
犯竊盜罪而有左列情形之一者，處 6 月以上、 5 年以下有期徒
刑：
一  於夜間侵入住宅或有人居住之建築物、船艦或隱匿其內而犯
    之者。
二  毀越門扇、牆垣或其他安全設備而犯之者。
三  攜帶兇器而犯之者。
四  結夥三人以上而犯之者。
五  乘火災、水災或其他災害之際而犯之者。
六  在車站或埠頭而犯之者。
前項之未遂犯罰之。
